【裁判字號】    97,訴,1172
【裁判日期】    970918
【裁判案由】    毒品危害防制條例
【裁判全文】
臺灣基隆地方法院刑事判決        97年度訴字第1172號
公  訴  人  臺灣基隆地方法院檢察署檢察官
被      告  甲○○
                    （另案於臺灣基隆監獄執行中）
上列被告因毒品危害防制條例案件，經檢察官提起公訴（97年度
毒偵字第1564號），並經本院合議庭裁定由受命法官獨任進行簡
式審判程序，判決如下：
    主      文
甲○○施用第一級毒品，累犯，處有期徒刑柒月。
扣案之第一級毒品海洛因淨重零點零伍公克（併同難以完全析離
之包裝袋壹只）沒收銷燬之。
    事實及理由
一、本件事實應更正：「其因違反肅清煙毒條例案件，經判處有
    期徒刑4年6月，於86年2月4日縮短刑期假釋出監，後經法院
    裁定撤銷假釋執行殘刑2年8月5日，與另犯施用毒品案件經
    法院定應執行有期徒刑8月部分接續執行，於92年3月6日假
    釋，後經撤銷假釋，於93年12月18日執行完畢。」、證據應
    補充：「被告於本院準備程序及審判程序之自白。」、應適
    用之法條應補充：「被告持有第一級毒品海洛因係供施用，
    其持有之低度行為為施用之高度行為所吸收，不另論罪。扣
    案之第一級毒品海洛因淨重0.05公克（併同難以析離之包裝
    袋1只）為查獲之毒品（蓋無論以何種方式分離包裝袋與其
    內裝之毒品，包裝袋內均會有極微量毒品殘留，故上述包裝
    袋應整體視為查獲毒品，一併依前揭規定宣告沒收銷燬之，
    參見最高法院95年度臺上字第3739號、第7354號判決），不
    問屬於犯人與否，應依毒品危害防制條例第18條第1項前段
    宣告沒收銷燬之。」外，餘均引用如附件檢察官起訴書之記
    載。
二、據上論斷，應依刑事訴訟法第273條之1第1項、第284條之1
    、第299條第1項前段、第310條之2、第454條第2項，毒品危
    害防制條例第10條第1項、第23條第2項、第18條第1項前段
    ，刑法第11條、第47條第1項，判決如主文。
本案經檢察官張志明到庭執行職務。
中    華    民    國    97    年    9     月    18    日
                  刑事第四庭法  官    何怡穎
以上正本證明與原本無異。
如不服本判決應於收受本判決後10日內向本院提出上訴書狀，其
未敘述上訴理由者，並得於提起上訴後10日內向本院補提理由書
狀（均須按他造當事人之人數附繕本）「切勿逕送上級法院」。
中    華    民    國    97    年    9     月    18    日
                            書記官    鄭梅君
附錄本案論罪科刑法條：
毒品危害防制條例第10條
施用第一級毒品者，處 6 月以上 5 年以下有期徒刑。
施用第二級毒品者，處 3 年以下有期徒刑。
附件：
臺灣基隆地方法院檢察署檢察官起訴書
                                    97年度毒偵字第1564號
    被    告  甲○○  男  41歲（民國○○年○月○○日生）
                      住基隆市安樂區○○○街10之3號12樓
                      身分證統一編號：Ｚ000000000號
上列被告因違反毒品危害防制條例案件，業經偵查終結，認應提
起公訴，茲敘述犯罪事實及證據並所犯法條如下：
        犯罪事實
一、甲○○前因違反肅清煙毒條例案件，經臺灣高等法院於民國
    84 年4月18日，以83年度上訴字第6780號判決，判處有期徒
    刑4 年6月確定，於86年2月4日縮短刑期假釋出監，並交付
    保護管束，嗣甲○○於假釋期間，又因違反保護管束情節重
    大，復經法院裁定撤銷假釋執行殘刑，並於92年3月6日縮短
    刑期假釋出監，嗣於92年9月15日假釋期滿而執行完畢。 又
    因施用第二級毒品安非他命案件，經觀察、勒戒後，認無繼
    續施用毒品之傾向，於87年8月15日執行完畢釋放出所， 並
    由本署檢察官於87年8月17日， 以87年度偵字第2629號為不
    起訴處分確定，復因分別施用第一級毒品海洛因及第二級毒
    品安非他命案件，經觀察、勒戒後，認有繼續施用毒品之傾
    向，由本署檢察官聲請簡易判決處刑及強制戒治，其施用第
    二級毒品安非他命部分，經臺灣基隆地方法院於88年9月17
    日，以88年度易字第416號判決，判處有期徒刑3月確定；另
    施用第一級毒品海洛因部分，經同院於90年10月11日，以90
    年度易更（二）字第1號判決，判處有期徒刑7月確定，上揭
    2罪合併定應執行有期徒刑8月確定，並於93年12月18日執行
    完畢；強制戒治部分，則於89年1月6日經法院裁定停止戒治
    出所，而於89年8月24日戒治期滿執行完畢。 再因施用第一
    級毒品海洛因案件，經本署檢察官提起公訴，由臺灣基隆地
    方法院於94年11月28日，以94年度訴字第898號判決， 判處
    有期徒刑9月確定。復又因施用第一級毒品海洛因案件， 由
    本署檢察官提起公訴，經臺灣基隆地方法院於95年8月7日，
    以95年度訴字第545號判決，判處有期徒刑10月， 經減刑後
    ，應執行有期徒刑5月確定，上揭2罪接續執行， 甫於96年7
    月16日執行刑期完畢。詎其仍不知悔改，又基於施用第一級
    毒品海洛因之犯意，於97年7月20日晚上7、8時許， 在中午
    12時許，在基隆市安樂區○○○街10之3號12樓住所， 以針
    筒注射方式，施用第一級毒品海洛因1次， 嗣於同日22時10
    分，在基隆市○○路○段自強隧道口因另案通緝遭查獲，並
    扣得第一級毒品海洛因淨重0.05公克，並經其同意採集其尿
    液送驗，結果呈鴉片類之陽性反應，始查悉上情。
二、案經基隆市警察局第一分局報告偵辦。
        證據並所犯法條
一、上揭犯罪事實業經被告甲○○坦承不諱，並有第一級毒品海
    洛因0.0500公克（淨重）扣案可資佐證，復有基隆市警察局
    第一分局偵辦毒品案件尿液檢體對照表、台灣尖端先進生技
    醫藥股份有限公司濫用藥物檢驗報告、交通部民用航空局航
    空醫務中心毒品鑑定書、起訴書及刑案資料查註紀錄表附卷
    可稽，被告犯嫌堪予認定。
二、核被告所為，係犯毒品危害防制條例第10條第1 項之施用第
    一級毒品罪嫌。再被告有犯罪事實欄所載之前科，於受有期
    徒刑執行完畢後，5年內再犯本件有期徒刑以上之罪， 此有
    本署刑案資料查註紀錄表附卷可稽，請依刑法第47條之規定
    論以累犯並加重其刑。至扣案之毒品海洛因1包， 請依毒品
    危害防制條例第18條第1 項前段之規定宣告沒收並諭知銷燬
    。
三、依毒品危害防制條例第23條第2項、刑事訴訟法第251條第1
    項提起公訴。
    此  致
臺灣基隆地方法院
中    華    民    國    97    年    7    月    31     日
                              檢察官  王  秀  慧
本件正本證明與原本無異
中    華    民    國    97    年    8     月    8     日
                              書記官  鍾  惠  娟
附錄所犯法條：
毒品危害防制條例第10條第1項
施用第一級毒品者，處 6 月以上 5 年以下有期徒刑。


司法院資訊處製作；財團法人民間司法改革基金會備份。
